【裁判字號】    94,訴,2320
【裁判日期】    950525
【裁判案由】    毒品危害防制條例
【裁判全文】
臺灣桃園地方法院刑事判決              94年度訴字第2320號
公  訴  人  台灣桃園地方法院檢察署檢察官
被      告  甲○○
                    （現於臺灣桃園看守所羈押中）
選任辯護人  陳萬發律師
被      告  乙○○
指定辯護人  丙○○  本院公設辯護人
上列被告等因違反毒品危害防制條例案件，經檢察官提起公訴（
94年度偵字第17294 號），本院判決如下：
    主  文
甲○○共同運輸第貳級毒品，累犯，處有期徒刑柒年陸月。扣案
之第貳級毒品甲基安非他命貳拾捌包（驗餘後淨重玖佰陸拾伍點
參伍公克，空包裝袋共重伍拾伍點柒貳公克）均沒收銷燬之，扣
案之塑膠包裝袋及手提包各壹個均沒收。
乙○○共同運輸第貳級毒品，處有期徒刑柒年貳月。扣案之第貳
級毒品甲基安非他命貳拾捌包（驗餘後淨重玖佰陸拾伍點參伍公
克，空包裝袋共重伍拾伍點柒貳公克）均沒收銷燬之，扣案之塑
膠包裝袋及手提包各壹個均沒收。
    事  實
一、甲○○前因違反毒品危害防制條例案件，經本院於民國88年
    6 月21日以87年度訴字第1134號判處有期徒刑8 月，經台灣
    高等法院於同年9 月1 日駁回上訴確定，於91年9 月19日執
    行完畢（構成累犯）。詎料仍不知悔改，與女友乙○○共同
    基於運輸第二級毒品甲基安非他命之犯意，於94年9 月27日
    二人同至高雄市○○路，以新台幣（下同）70萬元之代價向
    綽號「小朱」之男子購買第二級毒品甲基安非他命28包（驗
    餘後淨重965.35公克，空包裝袋共重55.72 公克）後，二人
    將所購買之上開毒品帶回高雄市○○路之金園大飯店房間內
    藏放，並於同年月28日中午，二人將上開毒品放在乙○○所
    使用之手提包，並從高雄市搭乘和欣客運公車欲返回桃園縣
    桃園市○○○ 街274 號6 樓之住處，嗣於同日16時45分許，
    為警在桃園縣蘆竹鄉○○路7 號和欣客運站前當場查獲，並
    扣得第二級毒品甲基安非他命28包（驗餘後淨重965.35公克
    ，空包裝袋共重55.72 公克）、手提袋1 個、包裝袋1 個、
    行動電話3 支及現金72萬元等物。
二、案經海巡署海岸巡防總局北部地區巡防局移送台灣桃園地方
    法院檢察署檢察官偵查起訴。
    理  由
一、訊據被告甲○○、乙○○均矢口否認上開犯行，被告甲○○
    辯稱伊自己有在施用第二級毒品甲基安非他命，扣案之毒品
    是伊自己要買來吃的，因為一次買多一點會比較便宜，所以
    才會跑到高雄去跟「小朱」買，伊並沒有運輸毒品之主觀犯
    意云云；被告乙○○則辯稱伊不知道被告甲○○在伊的手提
    袋裡面放有毒品這件事情，伊沒有運輸毒品之行為云云。經
    查：
  (一)被告乙○○所隨行攜帶之行李中藏有第二級毒品甲基安非他
    命，並於桃園縣蘆竹鄉○○路7 號之和欣客運站前為警查獲
    等節，業經被告二人於本院審理時自陳不諱，並有海岸巡防
    署桃園機動查緝隊搜索及扣押筆錄2 份（94年度偵字第1729
    45號卷第37頁、第41頁）、海岸巡防署桃園機動查緝隊扣押
    物品目錄表2 份（94年度偵字第17294 號卷第39頁、第43頁
    ）、桃園機動查緝隊扣押物品清單2 份（94年度偵字第1729
    4 號卷第51頁、第52頁）、扣案物品照片影本7 幀（（94年
    度偵字第17294 號卷第47至50頁）附卷為證，而扣案之毒品
    28包經送驗後，認屬於毒品危害防制條例所規範之第二級毒
    品甲基安非他命，此有內政部警政署刑事警察局94年11月1
    日刑鑑字第0940162173號函1 份（94年度偵字第17294 號卷
    第89頁）、法務部調查局95年4 月6 日調科壹字第09522211
    280 號檢驗通知書1 份（本院卷第68頁、69頁）在卷可參。
  (二)按毒品危害防制條例之運輸毒品罪，所稱之「運輸」係指轉
    運輸送而言，不以國外輸入國內或國內輸出國外者為限，其
    在「國內運送」者，亦屬之，至於運輸之動機、目的是否意
    在為己或為他人，運輸之方法為海運、空運、陸運或兼而有
    之，均非所問，至零星夾帶或短途持送者，雖得斟酌實際情
    形，依持有毒品罪論科，但仍以無運輸或販賣之意圖者為限
    （最高法院94年度台上字第2845號判決要旨參照）。衡諸社
    會一般經驗法則，毒品為法律上禁止持有之違禁物，一般人
    避之唯恐不及，縱為施用毒品之慣犯亦僅攜帶少量毒品以供
    隨時施用，且毒品價值甚高，斷無隨身攜帶遠超出自身所施
    用毒品數量之可能，被告甲○○明知所購買之物品為第二級
    毒品甲基安非他命，仍攜帶淨重達936.35公克之第二級毒品
    共28包，自高雄搭車北上桃園，其意圖運輸大量第二級毒品
    至桃園縣境內之主觀意圖甚屬明確，雖其辯稱所攜帶之第二
    級毒品係屬自用，每次施用之數量約為2 至3 公克云云（參
    本院卷第18頁訊問筆錄），然被告甲○○每次所施用之數量
    既僅為2 至3 公克，又何需花費鉅資一次購買近1 公斤之毒
    品，被告甲○○所為顯與常情不符；再者，運輸毒品本不以
    跨國境運輸為限，國內運輸亦屬運輸毒品之行為態樣之一，
    被告甲○○攜帶大量毒品，搭乘陸運交通工具自高雄北上桃
    園，其情顯非屬「零星夾帶」抑或「短途持送」，依據前開
    最高法院判決要旨，其行為態樣已符合運輸毒品罪之構成要
    件。綜上所述，被告甲○○運輸第二級毒品之事證明確，犯
    行堪以認定。
  (三)被告乙○○雖以前情置辯，並於本院審理時陳稱：伊在94年
    9 月26、27日回屏東奶奶家，伊在同年月28日打電話給被告
    甲○○，甲○○說他人在工地，伊就跟甲○○約當天晚上在
    高雄的一家旅館碰面，伊是晚上去高雄找甲○○，隔天凌晨
    就跟甲○○一起去網咖打電動，打完電動後，伊與甲○○就
    回旅館睡覺，睡醒後，伊就跟甲○○一起到銀行領錢，共領
    144 萬元，甲○○有跟伊一起去，因為甲○○前幾天有開口
    跟伊借錢，伊就拿了六、七十萬借給甲○○，領完錢後，伊
    又跟甲○○去網咖打電動，中間甲○○有自己出去一下，伊
    不知道甲○○去哪裡，隔了一、二小時後，甲○○才回到網
    咖這邊，我並沒有離開網咖，也沒有去找「阿海」這個人，
    伊沒有注意到甲○○回來的時候身上有沒有帶東西，甲○○
    回來以後，伊就跟甲○○一起回旅館休息，伊回旅館後，就
    直接休息、睡覺，睡到坐車當天靠近中午的時候醒來，我醒
    來後先到洗手間刷牙、洗臉，穿衣服之後就拿東西準備去坐
    車，我並沒有收拾我的手提袋云云（參本院95年5 月11日審
    判筆錄）。然證人即同案被告甲○○於本院審理時卻證稱略
    以：我在94年9 月25日、26日左右，在桃園接到「小朱」的
    電話，她說他那邊有毒品安非他命比較便宜，問我要不要拿
    ，我說考慮看看，他就說他再打給我，，後來隔天他就打給
    我，問我要不要下去買，我說好，我在下高雄前，先到桃園
    的工地去拿了70萬元的現金，我拿到錢後，就坐車下去高雄
    ，我到高雄九如路上的金園大飯店後，就打電話叫乙○○過
    來找我，乙○○過來旅館找我，過了不久，我在房間裡面接
    到小朱的電話，要我隔天晚上到高雄市八五大樓那邊的電動
    遊戲場去找他買毒品，乙○○來我房間跟我住一晚後，隔天
    中午我陪乙○○去領錢，我不知道乙○○領多少錢，也不知
    道乙○○為何要領錢，我只知道她說要拿72萬元給一個叫「
    阿海」的人，我跟乙○○去網咖前，乙○○有將72萬交給「
    阿海」，我不知道乙○○是在那裡交錢給「阿海」，乙○○
    沒有把錢交給我，我沒有讓乙○○知道我身上有帶錢，因為
    那是我自己的錢，沒有必要讓乙○○知道，我的錢都是放在
    我的外套裡面，我跟乙○○在網咖玩到下午五、六點，我們
    一起回房間休息，到晚上十點多的時候，小朱打電話來要我
    出去交易，那時候乙○○在睡覺，我去八五大樓的樓下等小
    朱，小朱來了以後，我就跟他一手交錢一手交貨，我東西買
    回來後，就藏在廁所的天花板，在乙○○起床前，就用乙○
    ○的褲子把安非他命包起來放在乙○○的行李袋內，乙○○
    起床後，我就問她要不要跟我一起回桃園，她說好，我們就
    一起坐車，行李袋都是乙○○自己拿著云云（參本院95年5
    月11日審判筆錄），核被告甲○○、乙○○所為之前開陳述
    ，顯互相矛盾，惟被告乙○○、甲○○既為男女朋友，且均
    自陳於94年9 月27日、28日二人一同至高雄市某旅館同住，
    並一同至網咖把玩電動等節，衡諸常情，當不至於有如此大
    之差異，而被告甲○○雖陳稱伊到工地拿現金70萬元云云，
    然經本院再質問是去哪裡的工地及為何可以拿到現金70萬元
    ，被告甲○○即無法詳述回答工地確切地點及拿70萬元現金
    之理由，且被告甲○○於本院所為之陳述又與其於警詢時所
    為之陳述不符，被告甲○○於本院所為之陳述應係為袒護被
    告乙○○，其證言不足採認。被告乙○○雖辯稱伊不知道手
    提袋裡面放有毒品云云，然經本院當庭勘驗扣案之毒品包裝
    長24公分、寬20公分，而用以裝放毒品之行李袋長38公分、
    寬22公分、高22公分，命被告甲○○還原當初將毒品裝入行
    李袋的方式，經被告甲○○當庭模擬動作為：毒品先包以保
    鮮膜置入紅、白相間的塑膠袋，再用牛皮紙包裹紅色塑膠袋
    後，以膠帶綑綁，再裹以被告乙○○的短褲，再命被告甲○
    ○模擬當初將包裹完畢的毒品置入被告乙○○行李袋的情形
    ：將毒品置於最底層，上面覆蓋乙○○的衣物，勘驗行李袋
    放置毒品的內部空間之情形，結果並沒有顯得特別擁擠，但
    是拿來跟原來僅有放置衣物的狀況相比較，確實比較飽實等
    節（參本院95年5 月11日審判筆錄），被告乙○○既為手提
    袋之持有人，而扣案之毒品淨重近1 公斤，又自高雄北上桃
    園這段期間均為被告乙○○所持有中，被告乙○○就手提袋
    內藏有毒品等節，顯難諉為不知，被告乙○○前開辯解，應
    不足採。綜上，被告乙○○共同運輸第二級毒品之事證明確
    ，犯行堪以認定。
二、按甲基安非他命為毒品危害防制條例第二條第二項第二款所
    列第二級毒品。核被告甲○○、乙○○所為，係犯毒品危害
    防制條例第四條第二項之運輸第二級毒品罪。渠等二人持有
    第二級毒品甲基安非他命之低度行為，為運輸第二級毒品甲
    基安非他命之高度行為所吸收，不另論罪。被告甲○○、乙
    ○○二人間，就前開犯行有犯意聯絡及行為分擔，均為共同
    正犯。被告甲○○前因違反毒品危害防制條例案件，經本院
    於民國88年6 月21日以87年度訴字第1134號判處有期徒刑8
    月，經台灣高等法院於同年9 月1 日駁回上訴確定，於91年
    9 月19日執行完畢，此有台灣高等法院被告全國前案紀錄表
    一份附卷可稽，被告於前開刑之執行完畢5 年內再犯本件最
    重本刑為有期徒刑以上之罪，為累犯，應依刑法第47條之規
    定，加重其刑。爰審酌被告甲○○、乙○○犯罪之動機、目
    的、手段，犯後未坦承犯行，足見無悔過之意，渠等運輸之
    數量甚鉅，如順利流入國內，對於社會治安及國民身心健康
    之危害，實難想像，幸經警查獲，始未讓該毒品流入市面，
    及審酌被告二人之品行、智識程度等一切情狀，各量處如主
    文所示之刑，以資懲儆。又扣案之第二級毒品甲基安非他命
    28包（驗餘後淨重965.35公克，空包裝袋共重55.72 公克）
    ，係毒品危害防制條例第二條第二項第二款所列之第二級毒
    品，應依毒品危害防制條例第十八條第一項前段規定，宣告
    沒收銷燬之。扣案之塑膠包裝袋及手提包各1 個，為被告乙
    ○○所有且供運輸毒品所用之工具，應依刑法第38條第1 項
    第2 款之規定，予以宣告沒收。至另扣案之行動電話3 支及
    現金72萬元，雖分別為被告甲○○、乙○○所有，然並無證
    據證明為供運輸毒品所用之物，本院自無庸宣告沒收。
三、據上論斷，應依刑事訴訟法第299 條第1 項前段，毒品危害
    防制條例第4 條第2 項、第18條第1 項前段、第19條第1 項
    ，刑法第11條前段、第二十八條、第47條、第38條第1 項第
    2款，判決如主文。
本案經檢察官柯怡如到庭執行職務。
中    華    民    國    95    年    5     月    25    日
                  刑事第五庭    審判長法  官  潘政宏
                                      法  官  邱滋杉
                                      法  官  周炳全
以上正本證明與原本無異。
如不服本判決，應於送達後10日內，向本院提出上訴狀。
                                      書記官  陳夏施
中    華    民    國    95    年    5     月    30    日
附錄本件論罪科刑法條全文
毒品危害防制條例第4條
製造、運輸、販賣第一級毒品者，處死刑或無期徒刑；處無期徒
刑者，得併科新臺幣1 千萬元以下罰金。
製造、運輸、販賣第二級毒品者，處無期徒刑或7 年以上有期徒
刑，得併科新臺幣7 百萬元以下罰金。
製造、運輸、販賣第三級毒品者，處5 年以上有期徒刑，得併科
新臺幣5 百萬元以下罰金。
製造、運輸、販賣第四級毒品者，處3 年以上10年以下有期徒刑
，得併科新臺幣3 百萬元以下罰金。
製造、運輸、販賣專供製造或施用毒品之器具者，處1 年以上7
年以下有期徒刑，得併科新臺幣1 百萬元以下罰金。
前五項之未遂犯罰之。


司法院資訊處製作；財團法人民間司法改革基金會備份。
